【裁判字號】    97,交聲,91
【裁判日期】    970714
【裁判案由】    違反道路交通管理處罰條例聲明異議
【裁判全文】
臺灣苗栗地方法院交通事件裁定          97年度交聲字第91號
原處分機關  台北市交通事件裁決所
異  議  人
即受處分人  邱昱程（即邱景川）
上列受處分人因違反道路交通管理處罰條例案件，對台北市交通
事件裁決所於97年4 月21日所為之北市裁三字第裁22-C00000000
號處分（原舉發案號：北縣警交字第C00000000 號），聲明異議
，本院裁定如下：
    主  文
異議駁回。
    理  由
一、原處分意旨略以：異議人即受處分人邱昱程（即邱景川）駕
    駛車號8866-N T號自小客車，於民國96年10月30日16時12分
    許，於臺北縣三峽鎮○○街34號旁經舉發劃有紅線路段違規
    停車，並由台北縣政府警察局三峽分局員警執行托吊，嗣經
    受處分人提出申訴表示不服，原處分機關經調查結果，仍認
    受處分人確有前開違規行為，乃依道路交通管理處罰條例第
    56 條 第1 項第1 款規定，以北市裁三字第裁22-C00000000
    號裁決書，就受處分人在禁止臨時停車處所停車之違規行為
    裁處罰鍰新臺幣（下同）900 元。
二、異議意旨略以：警方限制禁止停車必須有妨礙交通理由，本
    件地點為房子縮減道路變寬之廣場，紅線不明，警方反將街
    頭轉角和窄巷列為可停車地點，該地點之紅線標誌設置不當
    ，該設置紅線之路段卻未設置，應撤銷處罰云云。
三、按禁止臨時停車線為紅色實線，用以指示禁止臨時停車路段
    ，以劃設於道路緣石正面或頂面為原則，無緣石之道路得標
    繪於路面上，道路交通標誌標線號誌設置規則第169 條第1
    項、第2 項定有明文。而設有禁止臨時停車標線處所不得臨
    時停車；禁止臨時停車處所不得停車，道路交通安全規則第
    110 條第1 項第3 款、第112 條第1 項第1 款亦定有明文。
    次按汽車駕駛人停車時，在禁止臨時停車處所停車，處新臺
    幣6 百元以上1200元以下罰鍰，道路交通管理處罰條例第56
    條第1 項第1 款復定有明文。經查：
（一）異議人於96年10月30日16時12分許，駕駛上開車號之車輛
      ，於臺北縣三峽鎮○○街34號旁劃有紅線路段停車，並由
      員警掣單舉發之事實，為異議人所不否認，並有違規照片
      2 張在卷可稽。
（二）異議人雖以前詞辯稱，惟本件車輛停放在劃設有禁止臨時
      停車（標誌、線）之處，嚴重妨礙人、車通行及危害公眾
      交通安全等情，有台北縣政府警察局三峽分局97年1 月28
      日北縣警峽交裁字第0970001338號函1 份可參，本院就違
      規現場附近劃設紅線情形函詢前開分局結果，覆稱：「查
      邱昱程之8886-NT 號車輛停於三峽鎮○○○○○路口之禁
      止臨停紅線區，另該禁止臨時停車區○○○○○街含老街
      全部，並由中山、民權路口至民權路38號前全部路段均劃
      設紅標線，老街設有禁止臨停標誌等語，有該局97年6 月
      12日北縣警峽交裁字第0970019774號函暨所附現場圖各1
      份、照片2 張可按；再觀諸採證相片，異議人停車之處前
      後，乃清楚明確、連續不間斷之紅色實線，一般人客觀上
      判斷，均可認該處為禁止停車之地點；又異議人停車之地
      點係在臺北縣三峽鎮○○街，靠近「老街」附近，而該處
      為一著名商圈，行人、車輛往來均屬頻繁，此為一般人所
      周知，倘若車輛未依規定停放，即屬妨礙交通，故車輛在
      該處劃有紅線位置停車，堪認有影響交通秩序之虞，是異
      議人上開所辯，尚不足採。
（三）按紅線標誌之設置，係行政機關基於法律授權，基於交通
      上便利、安全等考量，乃至於市○○○○道路使用等具體
      政策，所為之統整規劃，異議人在本國治權所及之區域，
      有遵守法令之義務；且道路交通主管機關於前開舉發地點
      劃設禁止停車標線，係本諸行政裁量之職權範圍，考量當
      地交通狀況、維持交通秩序、保障道路使用人往來便利與
      安全之目的所為之行政措施，用路人在道路交通標誌、標
      線、號誌尚未變更前，均應依法遵循，況該路段劃設禁止
      停車標線之行政措施，是否因時空環境之變遷，而有加以
      廢止或變更情事，人民本得尋正當管道向行政機關反應或
      陳情，尤不得自行主觀認定是項措施是否合理、有無延續
      必要或遵循，是此辯解，亦不足取。
四、綜上所述，異議人確有在前開時、地違規停車之行為。是原
    處分機關依道路交通管理處罰條例第56條第1 項第1 款之規
    定，就異議人上開違規行為裁處罰鍰900 元，核無不當。本
    件聲明異議為無理由，應予駁回。
五、據上論斷，應依道路交通案件處理辦法第19條，裁定如主文
    。
中    華    民    國    97    年    7     月    14    日
                         交通法庭法  官  林卉聆
以上正本與原本無異。
如不服本裁定，應於送達後5日內，向本院提出抗告狀。
                                 書記官  楊慧萍
中    華    民    國    97    年    7     月    14    日


司法院資訊處製作；財團法人民間司法改革基金會備份。
